---
title: "Shiny: UI"
author: 
- Stanisław Banaszek
- Mateusz Drobina
- Dominik Mika
- Adrian Płoszczyca
- Jakub Sobkowiak
date: ''
output:
pdf_document: default
html_document: default
word_document: default
---

```{r setup, include=FALSE}
library(shiny)
library(shinyWidgets)
library(shinydashboard)
knitr::opts_chunk$set(echo = TRUE)
```

## Tworzenie UI
Do podstawowego budowania interfejsu w shiny będziemy korzystać z funkcji `fluidPage`, w której tworzymy nasz cały UI.

```{r}
ui <- fluidPage(
 #coś
)
```

## Inputy i outputy
Czymś co widzi użytkownik i co zawieramy w `fluidPage` są inputy i outputy. Poniżej mamy przykłady podstawowych inputów i outputów. W prosty sposób możemy również dodać tytuł strony, przy pomocy `titlePanel`


```{r}
ui <- fluidPage(
  #Umieszczamy tytuł
  titlePanel("Tytuł"),
  #Okienko do wpisywania tekstu
  textInput("nazwa_inputu", "Tekst wyświetlany w aplikacji"),
  
  #Mozliwośc wybrania z listy
  selectInput("nazwa_inputu2", "Tekst wyświetlany w aplikacji", choices = c("Wybór1", "Wybór2")),
  
  #Suwak do wyboru wartości
  sliderInput("nazwa_inputu2", "Tekst wyświetlany w aplikacji",
              #Wartość domyślna
              value = 1,
              #minimum
              min = 0,
              #maksimum
              max = 10),
  
  #Wyświetal tekst, który stworzyliśmy w serwerze pod daną nazwą
  textOutput("nazwa_outputu"),
  
  #Interaktywna ramka danych z użyciem data.table
  DT::DTOutput("nazwa_outputu2"),
  
  #Wykres stworzony w serwerze
  plotOutput("nazwa_outputu3")
)
#PAMIĘTAJMY O PRZECINKU PO KAŻDEJ FUNKCJI
```


## Układ strony

Czymś co jest bardzo ważne w UI jest oczywiście wygląd, dlatego chcielibyśmy ułożyć wyświetlane treści zgodnie z naszymi oczekiwaniami.

Przydadzą nam się do tego następujące funkcje: `sidebarLayout`, który umieszcza treści z boku strony, `sidebarPanel`, który możemy umieścic w poprzedniej funkcji, aby stworzyć "kafelek", w którym będzie np. kilka inputów.


W funkcji `mainPanel` umieszczamy treści, które chcemy aby znalazły się w panelu głównym. Dodatkowo możemy stworzyć zakładki, przy pomocy `tabsetPanel`, w którego ciele umieszczamy  `tabPanel`, czyli zakładkę, w której wpisujemy to co chcemy np. outpu-wykres.

## Przykład użycia

```{r}
ui <- fluidPage( 
  #Tytuł
  titlePanel("Tytuł"),
  
  #To co będzie z boku
  sidebarLayout(
    
    #kafelek
    sidebarPanel(
      selectInput("nazwa_inputu2", "Tekst wyświetlany w aplikacji", choices = c("Wybór1", "Wybór2")),
       sliderInput("nazwa_inputu2", "Tekst wyświetlany w aplikacji",
              #Wartość domyślna
              value = 1,
              #minimum
              min = 0,
              #maksimum
              max = 10) 
    ),
  
  #Główny panel
  mainPanel( 
    
    #Tworzymy zakładki
    tabsetPanel( 
      
      #Pierwsza zakładka-wykres
      tabPanel("Plot", plotOutput('plot')),
      
      #Druga zakładka-ramka danych
      tabPanel("Table", DT::DTOutput('table'))
      )
    )
  )
)
```



Dodatkowo przydatną rzeczą jest `actionButton`, który pozwala na wykonanie jakiejś czynności po jego kliknięciu. Wyjątkowo przydatne do programowania reaktywnego z funkcją `observeEvent`.



## Wygląd aplikacji

Ostatecznie chcielibyśmi, aby aplikacja wyglądała bardziej estetycznie. Do tego możemy użyć kilka narzędzi. Po pierwsze możemy zmienić temat naszej aplikacji.

Z pomocą przychodzi nam funkcja `shinythemes::themeSelector()`, którą musimy umieścić w naszym UI. Wtedy w naszej aplikacji pojawia się ikonka z możliwością wyboru tematu.


Gdy już wybierzemy ulubiony temat zamieniamy poprzednią funkcję w UI na `theme = shinythemes::shinytheme('NASZ_TEMAT')` i gotowe!

Ostatnim już przedstawionym narzędziem, będzie `shinyWidgetsGallery()`. Jest to stworzona aplikacja w bibliotece `shinyWidgets` dzięki, której możemy zobaczyć różnego typu inputy oraz ich kod.

